臺灣板橋地方法院民事裁定            100年度事聲字第300號
異  議  人  辛耘企業股份有限公司
法定代理人  謝宏亮
代  理  人  桂齊恆律師
上列異議人與相對人艾生有限公司間請求排除侵害強制執行事件
，異議人對於民國100 年9 月5 日本院司法事務官所為100 年度
司執字第43505 號民事裁定提出異議，本院裁定如下：
    主  文
異議駁回。
    理  由
一、按當事人對於司法事務官處理事件所為之終局處分，得於處
    分送達後10日之不變期間內，以書狀向司法事務官提出異議
    。司法事務官認前項異議有理由時，應另為適當之處分；認
    異議為無理由者，應送請法院裁定之。法院認第1 項之異議
    為有理由時，應為適當之裁定；認異議為無理由者，應以裁
    定駁回之。民事訴訟法第240 條之4 第1 項至第3 項分別訂
    有明文。本件異議人就本院司法事務官於民國100 年9 月5
    日以100 年度司執字第43505 號裁定駁回其請求排除侵害強
    制執行之聲請，聲明不服提起異議，是本院依法自應就本院
    司法事務官所為之裁定，審究聲明異議人之異議有無理由，
    合先敘明。
二、異議意旨略以：緣異議人與相對人間關於侵害專利權有關財
    產權爭議等事件，智慧財產法院於100 年2 月21日作成99年
    度民專訴字第61號和解筆錄，和解內容第1 項約定：「被告
    同意不再製造、販賣、為販賣之要約、使用或為上述目的而
    進口YTE-100 電子封條或與上開產品相同結構之產品，並同
    意不再製造、販賣、為販賣之要約、使用或為上述目的而進
    口侵害發明第I292007 號專利申請專利範圍第22、27、28項
    之物品」等語。詎異議人嗣後於相對人公司網頁上發現其仍
    持續刊登侵害與異議人專利權相同結構之「電子式貨櫃封條
    」產品廣告，顯已侵害上開發明專利之專利範圍第22、27、
    28項。且相對人公司以變更型號等方式再行販賣相同產品，
    抗告人自得依和解筆錄請求強制執行。為此，爰依法聲明異
    議，請求廢棄原裁定等語。
三、按依民事訴訟法所成立之和解得為執行名義。強制執行法第
    4 條第l 項第3 款定有明文。而強制執行，依執行名義為之
    ，強制執行法第4 條第1 項亦有明文。是強制執行事件應為
    如何之執行，悉依執行名義所載範圍為準，執行法院就債權
    人聲請之強制執行事項有無逾越執行名義所載範圍，仍得為
    形式上之審查，如債權人聲請強制執行事項，非執行名義之
    客觀範圍內，自不得准其強制執行之聲請。
四、經查，異議人與相對人前因侵害專利權有關財產權爭議等事
    件成立和解筆錄，該和解內容為：「一、被告（即相對人）
    同意不再製造、販賣、為販賣之要約、使用或為上述目的而
    進口YTE-100 電子封條或與上開產品相同結構之產品，並同
    意不再製造、販賣、為販賣之要約、使用或為上述目的而進
    口侵害發明第I292007 號專利申請專利範圍第22、27、28項
    之物品。二、被告同意不對發明第I292007 號專利提出舉發
    。三、原告（即異議人）並未拋棄就YTE 電子封條或與上開
    電子封條結構相同產品，對被告及其他侵權行為人之損害賠
    償請求權，但原告同意就簽訂本件和解筆錄成立前被告所製
    造之電子封條產品不再以發明第I292007 號專利對被告提起
    民事訴訟。四、訴訟費用各自負擔。」（見本院100 年度司
    執字第43505 號卷第4 、5 頁，智慧財產法院99年度民專訴
    字第61號和解筆錄）等語，而異議人以上開和解筆錄為執行
    名義，聲請相對人應移除於相對人公司網頁於http//www.al
    exan-tech.com/cht/pas_e-seal.html 及http//www.alexan
    -tech.com/cht/product.html上電子式封條產品相片及規格
    資訊（見前揭卷第1 頁，民事強制執行聲請狀）等語。惟查
    ，觀諸上開和解內容及異議人聲請強制執行之請求事項，異
    議人所聲請者，係「移除」相對人刊登於相對人公司網頁上
    之電子式封條產品相片及規格資訊，與執行名義所載係相對
    人同意不再製造、販賣、為販賣之要約、使用或為上述目的
    而進口YTE-100 電子封條或與上開產品相同結構之產品，及
    侵害發明第I292007 號專利申請專利範圍第22、27、28項之
    物品等和解內容不同。則依上開說明，異議人聲請之強制執
    行事項，就形式上觀之，非屬執行名義之客觀範圍；況由相
    對人公司網頁上之相關資訊內容觀之，相對人刊登之產品是
    否為YTE-100 電子封條或與其相同結構之產品，或為發明第
    I2 92007號專利申請專利範圍第22、27、28項之物品，尚非
    無疑。從而，本院司法事務官以相對人於其公司網頁上刊登
    之相關產品資訊並非屬於製造、販賣、為販賣之要約、使用
    或為上述目的而為進口之行為由，裁定駁回本件強制執行之
    聲請，於法並無不合。異議意旨仍執陳詞，指摘原裁定不當
    ，求予廢棄，為無理由，應予駁回。
五、結論：本件聲明異議為無理由，爰依民事訴訟法第240 條之
    4 第3 項，裁定如主文。
中    華    民    國    100   年    10    月    21    日
                  民事第一庭    法  官  陳翠琪
以上正本證明與原本無異
如不服本裁定應於送達後10日內向本院提出抗告狀，並繳納抗告
費新台幣1,000元
中    華    民    國    100   年    10    月    21    日
                                書記官  簡曉君